【裁判字號】    97,上更(一),232
【裁判日期】    971127
【裁判案由】    毒品危害防制條例
【裁判全文】
臺灣高等法院臺中分院刑事判決     97年度上更(一)字第232號
上  訴  人  臺灣臺中地方法院檢察署檢察官
上  訴  人
即  被  告  甲○○
選任辯護人  張淑琪律師
上列上訴人因被告違反毒品危害防制條例案件，不服臺灣臺中地
方法院96年度訴字第2093號，中華民國97年1月29日第一審判決
（起訴案號：臺灣臺中地方法院檢察署95年度偵字第19314號）
，提起上訴，經最高法院發回更審，本院判決如下：
  主      文
原判決關於如附表編號一、二所示之販賣第一級毒品及定執行刑
部分均撤銷。
甲○○連續販賣第一級毒品，累犯，處有期徒刑拾年，扣案之WI
N廠牌行動電話機（不含SIM卡）壹支沒收之，販賣第一級毒品所
得新臺幣壹萬伍仟元沒收之，如全部或一部不能沒收時，以其財
產抵償之；又販賣第一級毒品，累犯，處有期徒刑拾伍年，扣案
之WIN廠牌行動電話機（不含SIM卡）壹支沒收之，販賣第一級毒
品所得新臺幣仟元沒收之，如全部或一部不能沒收時，以其財
產抵償之。主刑部分應執行有期徒刑貳拾年。
      事  實
一、甲○○前於民國九十年間，因違反毒品危害防制條例案件，
    分別經法院判處有期徒刑一年十月、十月確定，並經定應執
    行刑二年四月，甫於九十四年六月一日縮短刑期假釋出監，
    於九十四年十一月十四日假釋期滿未經撤銷假釋視為執行完
    畢。猶不思悛悔，明知海洛因屬毒品危害防制條例管制之第
    一級毒品，依法不得販賣，竟基於意圖營利而販賣第一級毒
    品海洛因之概括犯意，於附表編號一所示時、地，連續販賣
    四次海洛因毒品予朱銘田施用，又另於附表編號二所示時、
    地，販賣一次海洛因毒品予朱銘田施用。嗣經警於九十五年
    八月二十七日下午三時三十二分許，持法院所核發搜索票至
    甲○○位於臺中縣后里鄉○○路八十五巷八號住處執行搜索
    而查獲，並扣得甲○○所有之供施用安非他命所用之玻璃吸
    食器一個、供聯絡販賣毒品海洛因所用之WIN廠牌行動電話
    一支及非屬甲○○所有之PANASONIC廠牌行動電話一支（上
    開二支行動電話，分別內含非屬甲○○所有之門號0000
    000000、0000000000號SIM卡）。
二、案經臺中市警察局第五分局報告臺灣臺中地方法院檢察署檢
    察官偵查起訴。
    理    由
壹、有罪部分：
一、關於證據能力之判斷：
    按被告以外之人於審判外之言詞或書面陳述，除法律有規定
    者外，不得作為證據；又被告以外之人於偵查中向檢察官所
    為之陳述，除顯有不可信之情況者外，得為證據，刑事訴訟
    法第一百五十九條第一項、第一百五十九條之一第二項分別
    定有明文。是該未經被告詰問之被告以外之人，於偵查中向
    檢察官所為之陳述，除顯有不可信之情況者外，係屬有證據
    能力，但為未經完足調查之證據。當事人對於詰問權，既有
    處分之權能，則此項詰問權之欠缺，非不得於審判中由被告
    行使以補正，而完足為經合法調查之證據，有最高法院九十
    六年度台上字第一八七○號判決意旨可參。又所謂「顯有不
    可信之情況」，係指陳述是否出於供述者之真意，有無違法
    取供情事之信用性而言，故應就偵查筆錄製作之原因、過程
    及其功能等加以觀察其信用性，據以判斷該項陳述是否有顯
    不可信之情況，並非對其陳述內容之證明力如何加以論斷，
    亦有最高法院九十四年度台上字第六二九號判決意旨可參。
    本件證人朱銘田於檢察官偵查時，既經具結為證，復於審理
    中經法院依被告聲請傳喚到庭行交互詰問，以供被告、辯護
    人行使在場權、對質權、詰問權及詢問權，用以確保被告之
    反對詰問權，則被告就證人朱銘田之證言之反對詰問權已經
    確保，證人朱銘田於偵查中之結證供述，已補正為完足之證
    據。而證人朱銘田於原審審理中所證，與偵查中所述主要情
    節相同，其於偵查中之結證，並無違法取供情事，且亦無顯
    不可信之情況，自得為證據，合先敘明。
二、告訴人、證人之陳述有部分前後不符，或相互間有所歧異時
    ，究竟何者為可採，法院仍得本其自由心證予以斟酌，非謂
    一有不符或矛盾，即應認其全部均為不可採信，最高法院亦
    著有七十四年度台上字第一五九九號判例可參。
三、訊據上訴人即被告甲○○矢口否認有上揭販賣第一級毒品海
    洛因之犯行，辯稱：伊沒有販賣毒品海洛因給朱銘田云云。
    惟查，被告確有於如附表編號一、二所示時、地販賣第一級
    毒品海洛因之犯行，業經證人朱銘田於偵查中檢察官訊問具
    結，及於原審審理中行交互詰問具結證述明確，復有行動電
    話貳支扣案足資佐證。雖被告以前揭情詞置辯，惟查：
  (一)扣案之WIN廠牌行動電話一支，係被告所有，另扣案之PANAS
    ONIC廠牌行動電話一支及上開二支行動電話內附之預付卡性
    質之SIM卡（門號分別為0000000000、0000
    000000號），均係被告友人借被告使用，業據被告於
    本審審理中所自承在卷（本審卷第四十六、八十七頁）。
  (二)證人朱銘田於九十六年五月十日檢察官訊問時具結證述：「
    我認識甲○○，我都叫他阿修，我曾經向甲○○調過毒品二
    、三次，第一次在九十五年七月二十三日，我被警察查獲前
    一個星期（本院按，即約七月十六日前後某日，起訴書原認
    定係七月十六日，應予更正），在甲○○后里鄉住處附近的
    溪邊，當時我因為藥癮發作，就拿三千到五千不等向甲○○
    調一些海洛因來用，甲○○都是在我交錢給他時，甲○○就
    當場把毒品交給我。倒數第二次，在我被查獲的一個月前，
    是在中山高速公路豐原交流道附近的休息站，向甲○○買了
    三千元的海洛因。倒數第三次是我先打電話跟甲○○聯絡，
    時間我忘記了，但是在我被查獲前半年都有，總共跟甲○○
    買了五次，我都是買三千至五千不等，交貨大部分是甲○○
    后里鄉大甲溪溪底，在養羊人家的工寮內，在我手機號碼0
    000000000，這個號碼我很確定，我平常如果不是
    要買毒品，我不會跟甲○○聯絡，有打電話就是要買毒品，
    他的電話是0000000000、0000000000
    （經檢察官提示前面四碼，由證人自己回憶出電話號碼的）
    ，我主要是聯絡他0000000000這支電話。我不是
    跟甲○○合資買毒品。」等語（詳偵卷第四十四至四十五頁
    ）。
  (三)證人朱銘田嗣於原審法院九十六年十月三日審理期日行交互
    詰問時具結證述伊在偵訊時說，伊跟甲○○購買五次毒品海
    洛因及伊被抓前一個禮拜，在溪底向甲○○買毒品海洛因，
    均屬實；伊在被抓前一個禮拜，在溪底向甲○○買毒品，那
    次伊買三千元左右的毒品，其他四次是在何時向甲○○購買
    毒品，因時間已久，伊記不清楚，但可以確定是在九十五年
    三月或是五月間購買，實際日期伊不確定；每次跟甲○○買
    毒品，一次約買幾千元，大概三千、四千、五千都有，毒品
    的量伊不清楚，三千元的毒品大約零點五公克、零點六公克
    左右，四千元毒品及五千元毒品的量再加一些，伊沒有帶磅
    秤，實際量多少，伊不知道；伊都打電話跟甲○○接觸買賣
    毒品的事情，並在電話中約見面的地點，大部分都是伊打電
    話的，都是甲○○接的電話，每次買毒品的數量、金額都在
    電話中講好，到約定地點，伊就把錢拿給甲○○，甲○○就
    拿藥給伊；甲○○有二支聯絡電話，伊印象中一支號碼○九
    二二最後三碼是二九九的電話，另一支號碼伊不記得了；伊
    跟甲○○聯絡後，甲○○叫伊去大甲溪溪底的工寮去那邊等
    他，也曾經在高速公路豐原交流道下旁邊，有個休息站等甲
    ○○，溪底是常常去，次數很多次，伊不記得，高速公路旁
    邊休息站次數是二次；伊跟甲○○拿海洛因，有時候甲○○
    口袋裡面有，甲○○就直接拿給伊，有時候他說要去跟別人
    拿等語（原審卷第七十六至七十九頁），核與朱銘田於上開
    偵查檢察官訊問時所證主要情節相符。
  (四)證人朱銘田上揭供證就如何以行動電話向被告購買海洛因毒
    品，其次數、時間、地點、價錢等基本事實均能詳細而明確
    地指證，且先後於相隔十月之偵、審訊、詰問，仍能供述一
    致，對於被告所使用之行動電話號碼，亦能依其記憶說出梗
    概，倘非親身經歷，當不致於此，足證證人朱銘田確有五次
    向被告購買毒品海洛因，而證人朱銘田於本院前審審理時固
    證稱係合買毒品並非購買毒品云云，然證人朱銘田於初始偵
    訊已供明並非共同購買已如上述，如有合資購買之情，應係
    集合相當之資金，於購得後再朋分毒品，然證人朱銘田於偵
    查及原審均未曾提及有何集合資金或朋分毒品情事，並明確
    證述伊交付金錢，被告即當場交付毒品，是其於本院前審審
    理時稱係合買毒品云云無非護之詞，無可採信。
  (五)證人朱銘田最後一次向被告購買海洛因，係於九十五年七月
    十六日左右某日，雖本案於九十五年八月二十七日查獲被告
    時，未扣得被告持有毒品海洛因，但因已相隔月餘，不表示
    被告於九十五年七月十六左右之前半年，並無毒品可供販賣
    予朱銘田，是縱未有毒品扣案，但仍不足影響證人朱銘田前
    開先後一致供證之可信性。
  (六)證人朱銘田於原審雖證稱：向被告購買毒品海洛因，欠被告
    五萬元，又以電腦向被告換五千元之毒品海洛因云云，查證
    人朱銘田係有一部車子，經過被告之介紹，以十二萬元賣給
    被告之朋友，收受定金五萬元，嗣該車子不能交給被告之朋
    友，當作朱銘田欠被告五萬元，該五萬元並非購毒款，又朱
    銘田在臺中看守所時，被告前往探視二次，一次給朱銘田二
    千元，一次給三千元，故朱銘田以一台偷來之電腦送給被告
    ，該五千元並非購毒款等情，業據證人朱銘田於本院前審審
    理時結證甚詳並證述，上開原審之證詞不實，是證人朱銘田
    上開於原審所證，並不能作為有利被告之證據。
  (七)又證人盧慶隆於本院前審審理時雖證稱，其在臺中看守所與
    朱銘田同舍時，因甲○○欠朱銘田錢，又甲○○拿電腦及修
    理汽車未給錢，朱銘田曾言及要不利於甲○○云云，意指被
    告甲○○與朱銘田有嫌隙。查甲○○於本院準備程序供稱，
    與朱銘田並無仇恨，朱銘田幫伊修理車子、換輪胎，伊沒有
    錢給他等語；況朱銘田在臺中看守所時，甲○○還前往探視
    ，足見二人關係尚好，若說甲○○欠朱銘田錢，且拿電腦及
    修理汽車未給錢，朱銘田即誣陷甲○○以販毒重罪，顯違常
    情，不足採信，該事與盧慶隆完全無涉，朱銘田何須將欲報
    復事告知盧慶隆，盧慶隆所述亦違情理，是證人盧慶隆於本
    院前審之證述，並不能作為有利被告之證據。
  (八)復經本院調閱之臺灣臺中地方法院檢察署九十五年度執字第
    一○四四三號及九十五年度毒偵字第四九八二號全卷內容觀
    之，證人朱銘田分別於九十五年五月十六日、九十五年七月
    二十三日均因毒品案件遭警方查獲，而採集尿液分別送詮昕
    科技股份有限公司、中山醫學大學附設醫院檢驗科藥物檢測
    中心鑑驗結果均確呈可待因及海洛因水解而呈之嗎啡陽性反
    應，此有詮昕科技股份有限公司九十五年六月二日出具之濫
    用藥物尿液檢驗報告、中山醫學大學附設醫院檢驗科藥物檢
    測中心二○○六年八月三日檢驗結果報告各一紙附於各該案
    宗可稽，且證人朱銘田於九十五年五月十六日遭警查獲，並
    扣有白色粉末一包，經法務部調查局鑑驗結果，確係海洛因
    ，淨重零點一零公克，空包裝重零點一六公克，亦有法務部
    調查局九十五年六月三十日調科壹字第一二○○一八○八五
    號鑑定通知書一紙在該卷可佐。由上觀之，證人朱銘田確染
    有施用海洛因毒品之惡習，對於所交易之物是否為海洛因應
    可輕易辨識，且海洛因物稀價昂，依朱銘田於原審所言，向
    甲○○購買海洛因，三千元大約僅能購得零點五或零點六公
    克，則對於被告甲○○所交付之物是否確為海洛因，證人朱
    銘田應無誤認之虞。
  (九)又辯護人為被告辯稱：證人朱銘田於九十五年五月十六日、
    七月二十三日先後為警查獲施用毒品；五月十六日查獲時供
    稱其毒品來源為綽號「六百」男子，除「六百」之外，未向
    其他人購買毒品，並稱「六百」真實姓名不知道，年約四十
    幾歲、身高約一百六十八公分、身材壯碩等語，而被告甲○
    ○並無「六百」之綽號，且體格瘦小，與朱銘田所指「六百
    」之外型特徵，顯不相符，可見並非同一人；又證人朱銘田
    在七月二十三日之警詢中供稱：「我是向何人購買毒品我已
    忘記。」，並未指證向被告購買毒品。設若朱銘田於九十五
    年二月間起至七月十六日前後某日，確曾多次向被告購買毒
    品施用，其於九十五年五月、七月查獲時，何以未據實供出
    前情？反而在事隔將近一年後，才於本案九十六年五月十日
    之偵訊中供稱向被告購買毒品，其指證之真實性，殊容置疑
    。惟按被告以外之人於審判外之言詞或書面陳述，除法律有
    規定者外，不得作為證據，刑事訴訟法第一百五十九條第一
    項定有明文，辯護人於本院亦堅稱證人朱銘田之警訊證述無
    證據能力，故證人朱銘田於九十五年五月十六日、七月二十
    三日之警詢供述，自無證據能力，不得作為有利或不利被告
    之事證。又吸食毒品者之毒品來源原非必僅單一，於遭查獲
    後，或為日後繼續購買，或畏懼報復，或與販毒者稍有情誼
    ，並非必然會立即供出毒品之真實來源。其後幡然悔悟始供
    明毒品來源，亦不違情理，本院審酌證人朱銘田於本案檢察
    官訊問時、原審審理時之證詞業經具結程序，在虛偽陳述，
    須負偽證罪刑責的壓力下，其證詞之真實性應無疑義。
  (十)綜上調查，被告確有於如附表編號一、二所示之時、地販賣
    毒品海洛因予證人朱銘田，被告否認販賣毒品海洛因予朱銘
    田，所辯不足採信。本案事證明確，被告犯行均堪認定。
  (十一)再查，我國查緝毒品之施用或販賣，一向執法甚嚴，對於販
    賣毒品者，均明定重度刑責，又販賣毒品既係違法行為，當
    非可公然為之，亦無公定價格，且容易分裝並增減份量，而
    每次買賣之價量，可能隨時依雙方關係深淺、資力、需求量
    及對行情之認知、來源是否充裕、查緝是否嚴謹、購買者被
    查獲時供述購買對象之可能風險之評估等情形，而異其標準
    ，非可一概而論；販賣之利得，除被告坦承犯行或價量俱臻
    明確外，極難察得實情，販賣之人從價差或量差中牟利之方
    式雖異，其意圖營利之販賣行為則同一。兼以毒品均量微價
    高，販賣者率有暴利可圖，茍非意圖販賣營利，一般人焉有
    可能甘冒重度刑責而販賣毒品。被告僅因朱銘田電話聯絡，
    即不惜辛苦及甘冒遭警查獲之危險，多次將海洛因攜出交付
    朱銘田，謂無利可圖，何人能信，其有營利意圖應至灼然。
四、新舊法之比較：
    查本件被告為如附表編號一部分之犯罪後，刑法總則部分條
    文於九十四年二月二日修正公布，於九十五年七月一日施行
    。按行為後法律有變更者，適用行為時之法律，但行為後之
    法律有利於行為人者，適用最有利於行為人之法律，修正後
    刑法第二條第一項定有明文。此條規定係規範行為後法律變
    更所生新舊法律比較適用之準據法，本身尚無新舊法比較之
    問題，於新法施行後，應一律適用新法第二條第一項之規定
    ，為「從舊從輕」之比較，先予敘明。再按本次法律變更，
    比較時，應就罪刑有關之共犯、未遂犯、想像競合犯、牽連
    犯、連續犯、結合犯，以及累犯加重、自首減輕暨其他法定
    加減原因（如身分加減）與加減例等一切情形，綜合其全部
    罪刑之結果而為比較（參考最高法院九十五年五月二十三日
    九十五年度第八次刑庭會議決議意旨）。
  (一)關於罰金刑：刑法第三十三條第五款關於罰金刑原規定：「
    主刑之種類如下：五、罰金：一元以上。」，業經修正為：
    「主刑之種類如下：五、罰金：新臺幣一千元以上，以百元
    計算之」。是以，毒品危害防制條例第四條第一項販賣第一
    級毒品罪得併科罰金部分，依修正後之刑法第三十三條第五
    款：「主刑之種類如下：五、罰金：新臺幣一千元以上，以
    百元計算之」之規定觀之，其最低罰金為新臺幣一千元，然
    依被告等行為時即修正前刑法第三十三條第五款規定之罰金
    最低額銀元一元，並提高十倍計算，前開罰金刑，最低額為
    銀元十元，若乘以三倍而換算為新臺幣，最低額僅為新臺幣
    三十元。因此，比較上述修正前、後之刑罰法律，自以被告
    行為時即修正前關於科處罰金刑之法律較有利於被告。
  (二)關於連續犯、數罪併罰：修正前刑法第五十六條連續犯之規
    定於新法施行後業經刪除，依新法被告之如附表編號一部分
    之連續數犯罪行為，即應予分論併罰（即數罪併罰）。又修
    正後刑法第五十一條規定：數罪併罰，分別宣告其罪之刑，
    四、宣告之最重刑為無期徒刑者，不執行他刑。但罰金及從
    刑不在此限。五、宣告多數有期徒刑者，於各刑中之最長期
    以上，各刑合併之刑期以下，定其刑期。但不得逾三十年。
    七、宣告多數罰金者，於各刑中之最多額以上，各刑合併之
    金額以下，定其金額。」，比較新、舊法結果，無論依數罪
    併罰宣告無期徒刑（及罰金）或宣告有期徒刑（及罰金），
    均不若適用舊法之連續犯論以一罪之規定有利於被告。
  (三)修正後刑法第四十七條第一項規定「受徒刑之執行完畢，或
    一部之執行而赦免後，五年以內故意再犯有期徒刑以上之罪
    者，為累犯，加重本刑至二分之一。」，第四十九條則規定
    「累犯之規定，於前所犯罪在外國法院受裁判者，不適用之
    。」，與修正前刑法第四十七條規定「受有期徒刑之執行完
    畢，或受無期徒刑或有期徒刑一部之執行而赦免後，五年以
    內再犯有期徒刑以上之罪者，為累犯，加重本刑至二分之一
    。」，及修正前刑法第四十九條規定「累犯之規定，於前所
    犯罪依軍法或於外國法院受裁判者，不適用之。」不同。修
    正後刑法關於累犯之規定，其五年以內再犯之罪以故意犯為
    限，始應論以累犯，惟如前案係依軍法審判者，亦應論以累
    犯。修正前刑法關於累犯之規定，其五年以內再犯之罪以有
    期徒刑以上之罪（不分故意犯或過失犯），均應論以累犯，
    惟如前案係依軍法審判者，則不應論以累犯，新舊法關於累
    犯之規定固亦有修正。惟本案被告前於九十年間因違反毒品
    危害防制條例案件，分別經法院判處有期徒刑一年十月、十
    月確定，並經定應執行刑二年四月，甫於九十四年六月一日
    縮短刑期假釋出監，於九十四年十一月十四日假釋期滿未經
    撤銷假釋執行完畢，有臺灣高等法院被告前案紀錄表及臺灣
    臺中地方法院檢察署刑案資料查註紀錄表在卷可憑，其五年
    以內故意再犯本案有期徒刑以上之各罪，不論依新舊法規定
    ，均應論以累犯，比較新舊法結果，亦無有利或不利之情形
    ，依刑法第二條第一項規定，自應依行為時法。
  (四)刑法第六十四條第二項、第六十五條第二項原分別規定「死
    刑減輕者，為無期徒刑，或為十五年以下十二年以上有期徒
    刑。」、「無期徒刑減輕者，為七年以上有期徒刑。」，修
    正公布後分別為「死刑減輕者，為無期徒刑。」、「無期徒
    刑減輕者，為二十年以下十五年以上有期徒刑。」，則按本
    件被告所犯販賣第一級毒品罪之法定本刑為死刑、無期徒刑
    ，如依刑法第五十九條減輕其刑，依刑法第二條第一項比較
    新舊法結果，修正公布前規定有利於被告，附表編號一部分
    自應適用修正前法律。
  (五)依刑法第五十一條定應執行刑時，裁判確定前犯數罪，或其
    中一罪在新法施行前者，應為新舊法比較，最高法院九十五
    年五月二十三日第八次刑事庭會議著有決議可資參照。本件
    被告於九十五年七月一日新刑法修正前、後所犯如附表編號
    一、二所示之犯罪，應予併罰。其中附表編號一部分，係於
    九十五年七月一日之前犯之，而刑法第五十一條亦於九十四
    年一月七日修正公布，並於九十五年七月一日施行，修正前
    刑法第五十一條規定：「數罪併罰，分別宣告其罪之刑，依
    左列各款定其應執行者：」其中第五款規定：「宣告多數有
    期徒刑者，於各刑中之最長期以上，各刑合併之刑期以下，
    定其刑期。但不得逾二十年」。修正後刑法第五十一條第五
    款規定：「宣告多數有期徒刑者，於各刑中之最長期以上，
    各刑合併之刑期以下，定其刑期。但不得逾三十年」。經比
    較結果，修正後刑法並非較有利於行為人，依刑法第二條第
    一項前段之規定，仍應依修正前刑法，定其應執行之刑。
五、論罪科刑及沒收：
  (一)核被告所為如附表編號一、二所示之行為，各係犯毒品危害
    防制條例第四條第一項之販賣第一級毒品罪。被告販賣第一
    級毒品前持有第一級毒品之低度行為，已為販賣第一級毒品
    之高度行為所吸收，不另論罪。
  (二)被告就附表編號一部分，先後四次販賣第一級毒品海洛因犯
    行，時間緊接、方法相同，觸犯構成要件相同之罪名，顯係
    基於概括犯意反覆為之，為連續犯，應依修正前刑法第五十
    六規定以一罪論。
  (三)被告前於九十年間，因違反毒品危害防制條例案件，分別經
    法院判處有期徒刑一年十月、十月確定，並經定應執行刑二
    年四月，甫於九十四年六月一日縮短刑期假釋出監，於九十
    四年十一月十四日假釋期滿未經撤銷假釋視為執行完畢，此
    有臺灣臺中地方法院檢察署刑案資料查註紀錄表及臺灣高等
    法院被告前案紀錄表附卷可稽，其於五年之內，故意再犯本
    案有期徒刑以上之罪，係屬累犯，但法定刑中死刑及無期徒
    刑部分依法不得加重其刑，僅加重其罰金刑。
  (四)被告先後五次販賣毒品海洛因予證人朱銘田，雖證人朱銘田
    指稱，每次購毒係三千、四千或五千元不等，但因朱銘田無
    法舉出各次實際購毒價金，僅能明確指認最後一次購毒為三
    千元，則其餘四次購毒價格，以最有利於被告之方法計算，
    即三千元二次，四千元一次，五千元一次，即四次共一萬五
    千元連同最後一次三千元，一共僅一萬八千元，而販賣第一
    級毒品罪之法定本刑為死刑或無期徒刑，得併科罰金，已如
    前述，被告雖有附表編號一、二共五次販賣第一級毒品海洛
    因之犯行，然因販賣第一級毒品海洛因所得款項共計僅一萬
    八千元，犯罪所得非鉅，販賣數量不多，相對於長期大量販
    賣毒品之大毒梟而言，被告對社會治安及國民健康之危害較
    小，較之販賣毒品動輒達公斤以上數量者，情節較輕，倘亦
    處以死刑或無期徒刑，毋寧過重，且無從與前開大毒梟之惡
    行有所區隔，是其犯罪情狀相較於法定之重刑，在客觀上情
    節尚非不堪憫恕，情輕法重，爰依刑法第五十九條之規定，
    各酌量減輕其刑（按刑法第五十九條關於刑之酌減之規定，
    亦於九十四年二月二日修正公布，於九十五年七月一日生效
    施行，惟因該條規定，為法院就刑之酌減審認標準見解之明
    文化，非屬法律之變更，自無刑法第二條第一項新舊法比較
    適用問題，此有最高法院九十五年五月二十三日刑事庭第八
    次會議決議可參）。
  (五)被告所犯附表編號二之罪，係在新刑法修正施行後犯罪，與
    附表編號一之罪，犯意各別，應予分論併罰。
  (六)原審以被告販賣附表編號一、二所示毒品海洛因，罪證明確
    ，予以論罪科刑，原無不合，惟查扣案之PANASONIC廠牌行
    動電話一支（內含SIM卡），非屬被告所有，業據被告於偵
    查、原審準備程序及本審供述甚明，亦無任何事證證明屬被
    告所有，依法不得宣告沒收，原判決予以諭知沒收，尚有未
    當。被告上訴意旨否認犯罪為無理由。檢察官上訴意旨指原
    判決二罪宣告刑不當云云，查修正前刑法第六十五條第二項
    規定，無期徒刑減輕者為七年以上有期徒刑，修正後刑法第
    六十五條第二項規定，無期徒刑減輕者為二十年以下，十五
    年以上有期徒刑。被告所犯之罪，原判決於法定刑內酌定，
    依法並無不合，本院審酌被告犯行情節，認原審量刑應無不
    當，是檢察官之上訴亦無理由，惟因原判決有上開可議之處
    ，自屬無可維持，應由本院將原判決關於附表編號一、二及
    所定執行刑均予撤銷改判。
  (七)爰審酌被告販賣第一級毒品海洛因，足以危害他人身心健康
    ，並參酌其犯後態度等一切情狀，各量處如主文第二項所示
    之刑，並定其應執行刑示懲。
  (八)按毒品危害防制條例第十九條第一項規定，犯該條例第四條
    至第九條、第十二條、第十三條或第十四條第一項、第二項
    之罪者，其供犯罪所用或因犯罪所得之財物，均沒收之，如
    全部或一部不能沒收時，追徵其價額或以其財產抵償之，該
    規定係刑法第三十八條第一項第二款、第三款、第三項但書
    之特別規定，採義務沒收主義，苟能證明係供犯罪所用或因
    犯罪所得之財物，均應沒收之，如全部或一部不能沒收時，
    追徵其價額或以其財產抵償之，並不以當場搜獲扣押者為限
    ，最高法院著有八十八年度臺上字第二○三九號裁判可資參
    考。本件被告如附表編號一、二所示因販賣第一級毒品海洛
    因所得之財物分別為一萬五千元、三千元，已如前述，揆諸
    前揭判決意旨，仍應依毒品危害防制條例第十九條第一項之
    規定宣告沒收，如全部或一部不能沒收時，以其財產抵償之
    。
  (九)扣案之WIN廠牌行動電話1支係被告甲○○所有，業據被告於
    本院審理時自承在卷，又係其供聯絡販賣毒品海洛因所用之
    物，應依毒品危害防制條例第十九條第一項之規定宣告沒收
    。至於PANASONIC廠牌行動電話1支及門號分別為00000
    00000、0000000000號之預付卡性質之SIM
    卡二張，均非屬被告所有，亦經被告供明，亦無事證證明屬
    被告所有，爰不予宣告沒收。
  (十)扣得甲○○所有之供施用安非他命所用之玻璃吸食器一個，
    與本案犯罪無關，不在宣告沒收之列，併予敘明。
貳、不另為無罪諭知部分：
一、公訴意旨另以：被告甲○○於附表編號四、五之時、地多次
    販賣第一級毒品海洛因予王志強、張家偉，因認被告另涉有
    毒品危害防制條例第四條第一項之販賣第一級毒品罪嫌云云
    。
二、按犯罪事實應依證據認定之，無證據不得認定其犯罪事實，
    又不能證明被告犯罪或其行為不罰者，應諭知無罪之判決，
    刑事訴訟法第一百五十四條第二項及第三百零一條第一項分
    別定有明文。又認定犯罪事實，所憑之證據，雖不以直接證
    據為限，間接證據亦包括在內，然無論直接或間接證據，其
    為訴訟上之證明，須於通常一般之人均不致於有所懷疑，而
    得確信其為真實之程度者，始得據之為有罪之認定，倘其證
    明尚未達到此一程度，而有合理性懷疑之存在時，即無從為
    有罪之認定，根據「罪證有疑，利於被告」之證據法則，即
    不得遽為不利於被告之認定（最高法院著有七十六年度臺上
    字第四九八六號判例可資參考）；再按犯罪事實之認定，應
    憑真實之證據，倘證據是否真實尚欠明顯，自難以擬制推測
    之方法，為其判斷之基礎，而認定犯罪事實之證據係指足以
    認定被告確有犯罪行為之積極證據而言，該項證據自須適合
    於被告犯罪事實之認定，始得採為斷罪資料（最高法院五十
    三年臺上字第六五六號、二十九年上字第三一○五號判例可
    資參考）。末按「刑事訴訟法第一百六十一條已於九十一年
    二月八日修正公布，其第一項規定：檢察官就被告犯罪事實
    ，應負舉證責任，並指出證明之方法。因此，檢察官對於起
    訴之犯罪事實，應負提出證據及說服之實質舉證責任。倘其
    所提出之證據，不足為被告有罪之積極證明，或其指出證明
    之方法，無從說服法院以形成被告有罪之心證，基於無罪推
    定之原則，自應為被告無罪判決之諭知，最高法院亦著有九
    十二年臺上字第一二八號判例可憑。
三、次按刑事訴訟，係以確定國家具體之刑罰權為目的，為保全
    證據並確保刑罰之執行，於訴訟程序之進行，固有許實施強
    制處分之必要，惟強制處分之搜索、扣押，足以侵害個人之
    隱私權及財產權，若為達訴追之目的而漫無限制，許其不擇
    手段為之，於人權之保障，自有未周，故基於維持正當法律
    程序、司法純潔性及抑止違法偵查之原則，實施刑事訴訟程
    序之公務員，不得任意違背法定程序實施搜索、扣押；至於
    違法搜索扣押所取得之證據，若不分情節，一概以程序違法
    為由，否定其證據能力，從究明事實真相之角度而言，難謂
    適當，且若僅因程序上之瑕疵，致使許多與事實相符之證據
    ，無例外地被排除而不用，例如案情重大，然違背法定程序
    之情節輕微，若遽捨棄該證據不用，被告可能逍遙法外，此
    與國民感情相悖，難為社會所接受，自有害於審判之公平正
    義，因此，對於違法搜索所取得之證據，為兼顧程序正義及
    發現實體真實，應由法院於個案審理中，就個人基本人權之
    保障及社會安全之維護，依比例原則及法益權衡原則，予以
    客觀之判斷，亦即應就(一)違背法定程序之程度。(二)違背法定
    程序時之主觀意圖（即實施搜索扣押之公務員是否明知違法
    並故意為之）。(三)違背法定程序時之狀況（即程序之違反是
    否有緊急或不得已之情形）。(四)侵害犯罪嫌疑人或被告權益
    之種類及輕重。(五)犯罪所生之危險或實害。(六)禁止使用證據
    ，對於預防將來違法取得證據之效果。(七)偵審人員如依法定
    程序，有無發現該證據之必然性。(八)證據取得之違法對被告
    訴訟上防禦不利益之程度等情狀予以審酌，以決定應否賦予
    證據能力，最高法院著有九十三年度臺上字第六六四號判例
    可參，此即所謂證據能力之權衡法則。惟此權衡法則之前提
    ，仍建立在所取得之證據本身之真實性無爭議之上。易言之
    ，取得證據之程序固有瑕疵，但因所取得證據本身之真實性
    無瑕疵，且能證明犯罪事實之實體真實時，始得引用權衡法
    則，採為證據方法；倘若具有程序瑕疵而違法取得之證據本
    身之真實性，影響實體真實發現時，自不能援引權衡法則而
    以之為證據方法。
四、又按除急迫情況並經記明筆錄者外，訊問被告時應全程連續
    錄音，必要時並應全程連續錄影，刑事訴訟法第一百條之二
    準用同法第一百條之一第一項定有明文。所謂未全程連續錄
    音，其情形包含自公權力拘束（如逮捕、拘提等）之時起即
    未錄音；筆錄記載之詢問時間較長，而實際錄音之時間較短
    ；錄音內容含混雜亂而難聽辨；筆錄部分內容因操作失當而
    遭消音或覆蓋，及錄音內容中間或部分有暫停錄音等各情形
    在內。考其立法目的，在於建立詢問筆錄之公信力，旨在輔
    助筆錄之不足，並擔保詢問程序之合法正當，亦即在擔保被
    告對於詢問之陳述，係出於自由意思及筆錄所載內容與其陳
    述相符。另按刑事訴訟法有關訊問被告之各種程序規範，主
    要在於擔保被告陳述之任意性與真實性，故被告自白應否排
    除，厥在自白內容是否真實、是否出於任意性而定。而被告
    自白應否排除，應按其情形，分別依同法第九十三條之一、
    第九十五條、第九十八條、第一百條之一、第一百條之三、
    第一百五十六條、第一百五十八條之二等規定及其蘊涵之法
    理決之，當無再依同法第一百五十八條之四審酌人權保障及
    公共利益之均衡維護為必要，有最高法院九十五年度台上字
    第六七一九判決可資參考。準此，被告（犯罪嫌疑人）之訊
    問筆錄，其自白須具真實性及任意性，始得援為證據能力，
    倘其自白不具真實性及任意性，依同法第一百五十六條規定
    ，已不足為證，自不得再引權衡法則，使失格之證據復活，
    而援引為證據方法。
五、再按被告以外之人（包括證人、鑑定人、告訴人、被害人及
    共同被告等）於檢察事務官、司法警察官或司法警察調查中
    所為之陳述，與審判中不符時，其先前之陳述具有較可信之
    特別情況，且為證明犯罪事實存否所必要者，得為證據，刑
    事訴訟法第一百五十九條之二定有明文。是被告以外之人之
    警詢所供，與審判中不符時，僅於警詢之陳述具有較可信之
    特別情況，且為證明犯罪事實存否所必要者，始得為證據，
    否則自無證據能力可言。
六、公訴人指訴被告甲○○涉有附表編號四、五之販賣毒品海洛
    因予王志強、張家偉之犯行，無非係以證人王志強、張家偉
    之警詢所供，及被告甲○○遭查獲後之通聯紀錄在卷為其主
    要論據。惟訊據被告堅決否認有上開販賣毒品犯行，辯稱：
    伊未販賣毒品給王志強、張家偉等語。經查：
  (一)就被告被指犯附表編號四、五之犯罪事實部分，雖證人王志
    強、張家偉於警詢中指證稱，渠等有於如附表編號四、五之
    時、地向被告購買毒品海洛因多次云云，惟王志強、張家偉
    嗣後於偵查中即均否認警詢所述實在，張家偉及與王志強同
    時為警查獲之蔡建寶於原審審理中亦否認警詢所供之真實性
    。
  (二)依卷附通聯紀錄顯示，王志強所使用之000000000
    0號行動電話及張家偉所使用之0000000000號行
    動電話，固確有於九十五年八月二十七日十九時三十分許左
    右、同日二十時五十分許左右，各與被告所使用之0000
    000000號行動電話通話，惟據證人王志強、蔡建寶、
    張家偉於警詢均係供述，向綽號「阿兄」之人購買毒品海洛
    因，並指認「阿兄」就是被告甲○○云云，然據證人朱銘田
    於九十六年五月十日檢察官訊問時證稱：伊都叫甲○○為「
    阿修」，則「阿兄」是否即為甲○○，即非無疑義。
  (三)據證人本件接獲被告手機來電而與對方通話並約見面之承辦
    偵查佐林川吉，於原審法院九十七年一月八日審理期日具結
    證稱：「查獲甲○○販賣毒品前，我是先查獲朱銘田竊盜集
    團，因為朱銘田本身有吸食毒品的惡習，我們才追查到他的
    毒品來源是跟甲○○購買的，所以我們才向法院聲請搜索票
    ，搜索甲○○的住處及農舍，才查獲甲○○販賣毒品的犯行
    。當時朱銘田有告訴我說，他跟甲○○購買毒品聯絡的電話
    ，就是我們執行搜索時所查扣之甲○○販賣毒品所使用的電
    話，我就把甲○○的行動電話扣案，因為我知道，這是販賣
    毒品交易的電話，所以有電話打進來的時候，我就接起來聽
    ，我聽到對方說：『阿兄』我要東西，然後我才與來電者約
    好見面的地點，我就跟我同事講說，我已經與來電者約好見
    面地點及對方開的車子，我同事就到現場去帶他們回來。來
    電者中有一人聽出我不是『阿兄』，我就說我是『阿兄』的
    朋友，並告訴對方『阿兄』在忙。那個晚上我接到六通電話
    ，其餘的電話就是要求『阿兄』要回電。只有被查獲的張家
    偉、王志強有約見面的地點。他們三人，其中有一人家裡住
    在鹿谷，還特定跑到台中來買毒品。王志強、張家偉、蔡建
    寶三人有一人有聽出我不是『阿兄』，其他要求回電的，應
    該都是聽出我不是『阿兄』，才要求回電。但是也是有人沒
    有認出我不是『阿兄』，有跟我約見面，但是沒有在現場出
    現。打電話來的人，有人是說『阿兄，有沒有空，我要東西
    』或是『阿兄，有沒有空，我要去找你』，買毒品這種事情
    在電話中是不會明講的。（問：王志強、張家偉、蔡建寶在
    電話中有無說，要買多少量、多少錢，還是只是約定見面地
    點？）我記得他們其中一人說要『一張』，依我辦案經驗，
    所謂的『一張』就是一千元，其他人就沒有提到說要多少量
    多少錢。見面的地點是我主動告知的，沒有聽出我不是『阿
    兄』的人，我就告訴他我們人在臺中，然後主動約他們到崇
    德路與文心路附近見面。（問：你在電話中你有告訴他們，
    你要去見面地點拿毒品給他們？）沒有。（問：你在電話中
    有無提到要現金交易？）我記得電話進來之後，有人有說要
    『一張』或是要『東西』或是『跟上次一樣』，所以我就沒
    有與對方談到要現金交易等事。當天查獲王志強、張家偉、
    蔡建寶時，均未在其等身上查獲毒品或施用工具等語（原審
    卷第五十至五十三頁、第六十頁），由上開證人林川吉之證
    供以觀，甲○○被查獲後之來電，而經林川吉接通者有六通
    之多，但並非每一位均是來電要購買毒品之人，且在王志強
    、蔡建寶、張家偉身上或車上，均未起獲任何毒品或施用工
    具，則證人王志強、張家偉、蔡建寶當時究係來電購毒，抑
    或僅係來電約見面而已，並無法積極而明確認定。
  (四)王志強於九十五年八月二十七日二十一時八分許起至二十一
    時四十八分許止之第一次警詢筆錄供稱：伊於九十五年八月
    二十七日二十時五十分，在台中市○○區○○路與文心路口
    ，準備向綽號「阿兄」男子購買毒品時為警方查獲，現場無
    查獲任何東西，當時還有朋友蔡建森（按即蔡建寶）在場；
    伊是以伊所有之門號0000000000撥打綽號『阿兄
    』男子電話0000000000及0000000000
    兩支門號後，再約定購買毒品的時間及地點。」（警卷第九
    頁），惟對照卷附事後於偵查中檢察官所調取由王志強所有
    之0000000000號行動電話之九十五年八月二十七
    日通聯紀錄（偵卷第二十七頁）顯示，當日十九時許間僅有
    0000000000與甲○○之0000000000號
    行動電話聯絡之紀錄，並無與甲○○之000000000
    0號行動電話聯絡之紀錄。另證人即冒用蔡建森名義於警局
    應訊之蔡建寶，於原審審理中供稱，伊本身沒有使用行動電
    話，包括查獲當日在內，伊從不曾打電話給「阿兄」過等語
    （原審卷第五十九頁），對照蔡建寶於九十五年八月二十七
    日二十一時八分許起至二十一時四十八分許止之第一次警詢
    筆錄初供稱：「警察於九十五年八月二十七日二十時五十分
    許，在臺中市○○區○○路與文心路口，因我朋友王志強打
    電話向朋友聯絡購買毒品，約定在該處見面交易毒品海洛因
    ，而為知情前來查緝警方盤查接受警察調查」等語（警卷第
    十五頁），依此供述，應是王志強打電話給「阿兄」聯絡買
    毒，並非蔡建寶聯絡買毒。但其後緊接的問答卻是：「（你
    與朋友王志強今（八月二十七日）晚上是如何聯絡購買毒品
    ？使用何人電話號碼與何人聯絡？）由我用朋友王志強電話
    0000000000撥打0000000000找綽號「
    阿兄」之人連絡購買海洛因毒品，電話中說明要購買新臺幣
    一千元，並約定在臺中市○○區○○路與文心路口見面交易
    。」、「（你第一次向綽號「阿兄」之甲○○於何時購買毒
    品海洛因？購買多少錢？）於九十五年八月二十三日晚上十
    九時三十分許，同樣打該0000000000電話找綽號
    「阿兄」之甲○○，約定在臺中市○○區○○路與文心路口
    購買毒品海洛因，購買一小包新臺幣一千元。」云云（警卷
    第十六頁）。惟如前述，王志強已供稱是王志強以其所有0
    000000000號行動電話給「阿兄」，此與蔡建寶於
    警詢所供者不符；且依卷附王志強所有之00000000
    00號行動電話之九十五年八月二十七日通聯紀錄，並未有
    與甲○○之0000000000號行動電話聯絡之紀錄；
    再者，臺中市○○路、文心路口，係警方引誘王志強、蔡建
    寶、張家偉等人出面之會面處，該地點依承辦偵查佐林川吉
    前開所證，是其主動提議告知並約見面，準此，何以蔡建寶
    所供稱，第一、二次向「阿兄」之人買毒品之地點，竟如此
    恰巧為同一地？是蔡建寶之警詢所供是否屬實，已堪虞慮。
  (五)觀諸王志強、蔡建寶、張家偉之警詢筆錄所載，均經警方踐
    行刑事訴訟法第九十五條規定之權利告知，是警方係以渠等
    為被告（犯罪嫌疑人）之身分加以詢問甚明，此亦據證人即
    承辦偵查佐李義朗於原審審理具結證稱：伊在詢問王志偉、
    張家偉時，係以渠二人兼有犯罪嫌疑人及證人身分加以詢問
    等語（原審卷第四十五頁）。然被告王志強、蔡建寶及張家
    偉之警詢筆錄之真實性除有上開疑義外，另就渠等供述買毒
    來源而指認甲○○即是綽號「阿兄」之自白的真實性上，亦
    非無疑竇：
  1.王志強於九十五年八月二十七日二十一時八分許起至二十一
    時四十八分許止之第一次警詢筆錄，並未指認「阿兄」是甲
    ○○，並稱不知「阿兄」之真實姓名，且未能明確指出向「
    阿兄」購買海洛因之時間及地點（警卷第九頁），嗣於同日
    稍後之二十二時至二十七分許起至二十二時四十分許止之第
    二次警詢筆錄，已能指認「阿兄」就是警方所查獲之甲○○
    ，並已能明確指出六、七次買毒之時間均為九十五年八月間
    ，及地點在臺中縣甲后路與月路口福懋加油站前（警卷第十
    三頁）。而經原審法院勘驗王志強之警詢錄音結果，雖王志
    強之第一次及第二次警詢錄音內容均與警詢筆錄內容記載相
    同，警詢筆錄係警方就詢答內容整理後所製作，警方及王志
    強於詢答過程中，語氣平和。然在第一次警詢過程中，就警
    方於何時何地查獲王志強？王志強如何向綽號「阿兄」購買
    毒品？綽號「阿兄」的真實姓名？等三個問題詢問時，均有
    疑似錄音中斷的情形，而王志強就此三個問題，均未明確指
    認「阿兄」就是甲○○，迨至相隔約四十分鐘後之第二次製
    作警詢筆錄時，王志強始當場指認「阿兄」就是甲○○，此
    製有勘驗筆錄在卷（原審卷(二)第十五至十六頁）。
  2.張家偉之九十五年八月二十七日第一次警詢筆錄固明確指稱
    ，購毒來源為綽號「阿兄」，及「阿兄」即是甲○○云云，
    惟經原審法院勘驗張家偉之前揭警詢錄音結果，雖就張家偉
    向綽號「阿兄」之男子買毒品經過，均如警詢筆錄所載，且
    該筆錄內容確實為警方逐一詢問張家偉之後，再加以整理打
    字製作，錄音中可以聽到，整理期間的打字聲音，就該部分
    ，警方之詢問，從語氣上可以聽出語氣平和，張家偉回答之
    口氣平和。然就警方詢問查獲的甲○○是否就是綽號「阿兄
    」之男子而供張家偉指認時，就此問題，警方花費甚長時間
    詢問，張家偉先是兩次表達他不敢確定甲○○就是綽號「阿
    兄」之男子。且在此問題詢問過程中，疑似有錄音中斷三次
    之情形。第一次是在本問題開始之前，第二次是在張家偉第
    一次表達不敢確定是甲○○之後，第三次中斷是在警方要求
    張家偉再次確認是否是甲○○，從錄音中可以聽到，旁邊有
    人加入詢問賣毒品的人是否為甲○○，之後疑似第三次錄音
    中斷，接下來，警方再次詢問確認賣毒品的人是否為甲○○
    時，張家偉已然回答，甲○○就是綽號「阿兄」的男子沒有
    錯等情，亦製有勘驗筆錄在卷。
  3.由上開勘驗警詢錄音之調查，就王志強、張家偉指認「阿兄
    」即是甲○○乙節之警詢過程，明顯有違刑事訴訟法應全程
    連續錄音之規定。雖證人李義朗於原審審理中證稱，係因警
    詢時錄音機可能壞掉所致云云（原審卷(二)第四十六頁），並
    於庭後出具職務報告指稱，該警詢錄音過程中有疑似跳音或
    雜音中斷情形，疑是因錄音機發生故障所致。但經前開原審
    之勘驗發現，錄音中斷情形均出現在重要關鍵問題問答之際
    ，並非在問或答的過程中之隨意性中斷，倘係錄音設備老舊
    所致，衡情錄音中斷之處，應是無所不在，不致如此巧合僅
    在指認販毒者之關鍵問題問答之際出現；另警方就王志強之
    詢問，就相關指認販毒者及購毒時地之關鍵問題，分由二次
    警詢筆錄製作，亦有迴避應全程連續錄音規定之機巧。是警
    詢詢問程序之合法正當性已然受質疑，王志強、張家偉之指
    認販毒為甲○○之供述任意性及真實性，顯有疑義。王志強
    、張家偉事後之翻異前詞，顯非無據。
  4.綜上調查，公訴意旨認被告多次販毒於王志強、張家偉，其
    所據無非係以王志強、蔡建寶、張家偉於警詢之供述，及甲
    ○○查獲後之通聯紀錄為佐證，但王志強、蔡建寶、張家偉
    三人係因於甲○○被查獲後撥打甲○○之行動電話，為警與
    之通話所引誘而捕獲，其間渠三人與警方通話之內容究係各
    為何？並無積極佐證，而參以證人即承辦偵查佐林川吉於原
    審審理中之證詞，亦可見甲○○被查獲後之來電而經林川吉
    接通者有六通之多，但並非每一位均是來電要購買毒品之人
    ，則王志強、蔡建寶、張家偉是否真係要向甲○○購買毒品
    ，容有疑竇。何況王志強、蔡建寶、張家偉於警詢、偵查或
    原審審理先後不僅供述不一，甚且就王志強及蔡建寶於案發
    查獲前由何人撥打電話給「阿兄」買毒之供述，彼此亦有矛
    盾。而該卷附通聯紀錄，並無王志強、蔡建寶、張家偉先前
    聯絡交易毒品之通聯，且該通聯紀錄與查獲當日王志強及蔡
    建寶係撥打何支電話給「阿兄」之供述又不符。則在王志強
    、蔡建寶、張家偉於警詢中之自白之任意性及真實性均堪虞
    之下，揆諸前開說明，王志強、蔡建寶、張家偉之供述，無
    論係立於被告身分之自白或證人身分之證詞，其證據本身難
    謂已具任意性及真實性，已不具證據能力，自無權衡法則之
    適用。
  (六)綜上所述，本件公訴人所舉之證據，顯未達於可確信被告有
    如附表編號四、五、所示之販賣第一級毒品事實之程度，而
    有相當合理懷疑存在。此外，本院復查無其他積極證據足認
    被告有公訴人所指如附表編號四、五、所示之販賣毒品犯行
    ，既不能證明被告此部分犯罪，揆諸前開規定及說明，此部
    分本應對被告為無罪判決之諭知，惟因公訴意旨認此部分經
    本院認定有罪之附表編號一、部分有連續犯之裁判上一罪關
    係，本審判不可分原則，爰不另為無罪之諭知。
據上論斷，應依刑事訴訟法第369條第1項前段、第364條、第299
條第1項前段，毒品危害防制條例第4條第1項、第19條第1項，刑
法第11條、第2條第1項前段、第59條，修正前刑法第47條、第56
條、第64條第2項、第65條第2項、第33條第5款、第51條第5款，
判決如主文。
本案經檢察官乙○○到庭執行職務。
中    華    民    國    97    年    11    月    27    日
            刑事第一庭  審判長法  官  陳  紀  綱
                              法  官  陳  欣  安
                              法  官  姚  勳  昌
以上正本證明與原本無異。
如不服本判決應於收受送達後十日內向本院提出上訴書狀，其未
敘述上訴之理由者，並得於提起上訴後十日內向本院補提理由書
（均須按他造當事人之人數附繕本）「切勿逕送上級法院」。
                              書記官  吳  宗  玲
中    華    民    國    97    年    11    月    27    日
附錄論罪科刑法條
毒品危害防制條例第4條第1項
製造、運輸、販賣第一級毒品者，處死刑或無期徒刑；處無期徒
刑者，得併科新臺幣一千萬元以下罰金。
附表
   ┌──┬────┬─────┬─────┬───────────┬────────┐
   │編號│被告販賣│時間      │地點      │交易過程              │販賣之毒品及重  │
   │    │毒品之對│          │          │                      │量或價格        │
   │    │象      │          │          │                      │                │
   ├──┼────┼─────┼─────┼───────────┼────────┤
   │ 一 │朱銘田  │九十五年二│被告位在台│朱銘田先以自己所用之○│每次第一級海洛因│
   │    │        │至六月間共│中縣后里鄉│000000000號電│毒品各一小包，賣│
   │    │        │四次      │住處附近大│話與被告之○九二二三九│價新臺幣（下同）│
   │    │        │          │甲溪底、中│三二九九號行動電話聯絡│三千至五千元不等│
   │    │        │          │山高速公路│，先行約定交易毒品地點│，其中三千元二次│
   │    │        │          │豐原交流道│，再由被告依約交付買賣│，四千元、五千元│
   │    │        │          │附近休息站│毒品                  │各一次。        │
   │    │        │          │          │                      │                │
   │    │        │          │          │                      │                │
   ├──┼────┼─────┼─────┼───────────┼────────┤
   │ 二 │朱銘田  │九十五年七│被告位在台│同上                  │第一級海洛因毒品│
   │    │        │月十六日前│中縣后里鄉│                      │一小包，賣價三千│
   │    │        │後某日    │住處附近大│                      │元，數量約○‧五│
   │    │        │          │甲溪底    │                      │或○‧六公克。  │
   ├──┼────┼─────┼─────┼───────────┼────────┤
   │ 三 │王志強  │九十五年八│臺中市崇德│王志強先以自己所用之○│市價一千元之海洛│
   │    │（此部分│月二十七日│路與文心路│000000000號電│因毒品          │
   │    │被告所涉│晚上二十時│口        │話與被告之○九二二三九│                │
   │    │罪嫌已判│五十分許  │          │三二九九號行動電話聯絡│                │
   │    │決無罪確│          │          │，先行約定交易毒品地點│                │
   │    │定）    │          │          │，再由被告依約交付買賣│                │
   │    │        │          │          │毒品                  │                │
   ├──┼────┼─────┼─────┼───────────┼────────┤
   │ 四 │王志強（│九十五年七│同上或不詳│同上                  │同上            │
   │    │此部分罪│月一日前共│地點      │                      │                │
   │    │嫌不足  │五次      │          │                      │                │
   ├──┼────┼─────┼─────┼───────────┼────────┤
   │ 五 │張家偉（│九十五年五│被告位在中│張家偉先以自己所用之○│同上            │
   │    │此部分罪│月初起至九│縣后里鄉住│000000000號電│                │
   │    │嫌不足）│十五年七月│處附近大甲│話與被告之○九二二三九│                │
   │    │        │一日前    │溪底、中山│三二九九號行動電話聯絡│                │
   │    │        │          │高速公路豐│，先行約定交易毒品地點│                │
   │    │        │          │原交流道附│，再由被告依約交付買賣│                │
   │    │        │          │近休息站、│毒品                  │                │
   │    │        │          │臺中市崇德│                      │                │
   │    │        │          │路與文心路│                      │                │
   │    │        │          │口        │                      │                │
   ├──┼────┼─────┼─────┼───────────┼────────┤
   │ 六 │張家偉  │九十五年八│臺中市文心│同上                  │價值一千元之海洛│
   │    │（此部分│月二十七日│路四段六七│                      │因毒品          │
   │    │被告所涉│          │二號前    │                      │                │
   │    │罪嫌已判│          │          │                      │                │
   │    │決無罪確│          │          │                      │                │
   │    │定）    │          │          │                      │                │
   └──┴────┴─────┴─────┴───────────┴────────┘


司法院資訊處製作；財團法人民間司法改革基金會備份。
